臺灣高等法院高雄分院刑事裁定
111年度聲字第734號
聲  請  人  臺灣高等檢察署高雄檢察分署檢察官
受  刑  人  張士偉



上列聲請人因受刑人數罪併罰有二裁判以上，聲請定其應執行之
刑（111年度執聲字第339號），本院裁定如下：
    主  文
張士偉因違反毒品危害防制條例等罪，所處各如附表所示之刑，
應執行有期徒刑拾年陸月。
    理  由
一、本件聲請的內容為：受刑人張士偉因違反毒品危害防制條例
    等數罪，先後判決確定如附表所示之刑，依刑法第53條、第
    51條第5款、刑事訴訟法第477條第1項等規定，聲請定其應
    執行之刑。
二、裁判確定前犯數罪者，併合處罰之。但有下列情形之一者，
    不在此限：一、得易科罰金之罪與不得易科罰金之罪。二、
    得易科罰金之罪與不得易服社會勞動之罪。三、得易服社會
    勞動之罪與不得易科罰金之罪。四、得易服社會勞動之罪與
    不得易服社會勞動之罪。前項但書情形，受刑人請求檢察官
    聲請定應執行刑者，依第51條規定定之，刑法第50條有明文
    規定。又數罪併罰，有二裁判以上者，依第51條之規定，定
    其應執行之刑；宣告多數有期徒刑者，於各刑中之最長期以
    上，各刑合併之刑期以下，定其刑期。但不得逾30年，刑法
    第53條、第51條第5款也分別定有明文。
三、經查，受刑人因犯如附表編號1至7所示之罪，經法院分別判
    處如附表各該編號所示之刑，並均已確定在案（詳細情形如
    附表所載），此有上述案件的刑事判決書及臺灣高等法院被
    告前案紀錄表在卷可證。其中受刑人所犯如附表編號1、2所
    示之罪所判處的宣告刑，均得易科罰金、易服社會勞動；如
    附表編號3至7所示之罪所判處的宣告刑，則均不得易科罰金
    、易服社會勞動，依法原不得併合處罰，但受刑人已經依刑
    法第50條第2項規定請求檢察官向本院聲請合併定應執行刑
    ，此有受刑人於民國111年6月16日所提出的聲請書可以證明
    （本院卷第11頁）。又本院為附表所示案件犯罪事實最後判
    決的法院，且附表所示案件，都是於最先判決確定之附表編
    號1所示案件確定前所犯，故本件聲請於法有據。
四、依上述法律規定，本件所定應執行之刑，應在各罪最長刑期
    即有期徒刑7年6月（附表編號3部分）以上，如附表所示各
    罪宣告刑之總和以下定之（但因加總結果超過有期徒刑30年
    ，故為有期徒刑30年以下），而不得逾越刑法第51條第5款
    所規定的法律外部界限；同時也不得逾越附表編號1至2、3
    至4、5至7所示之罪曾定應執行刑（分別為有期徒刑7月、8
    年、8年2月）之總和，即有期徒刑16年9月（7月+8年+8年2
    月＝16年9月）的內部界限。
五、經查，檢察官就本案如何定刑，並未表示意見，受刑人則具
    狀表示希望從輕量刑。本院考量：「受刑人所犯如附表所示
    之罪，其中附表編號1至2部分，都是犯施用第二級毒品罪，
    附表編號3至7部分，都是犯販賣第二級毒品罪，且附表所示
    各罪，均是觸犯毒品危害防制條例之犯行；受刑人販賣毒品
    的對象人數（僅2人）、次數、總交易金額；附表編號1至7
    所示犯行的犯罪時間差距；受刑人依上述犯行具體犯罪事實
    所呈現整體犯行的應罰適當性、矯正必要性」等一切情狀，
    就受刑人所犯如附表所示之罪所處之刑，定其應執行之刑如
    主文所示。
六、附表編號1、2所示之罪，依刑法規定原本雖得易科罰金，但
    既然與不得易科罰金之附表編號3至7所示之罪併合處罰而不
    得易科罰金，自不需再諭知易科罰金之折算標準。
七、依刑事訴訟法第477條第1 項，裁定如主文。　　
中　　華　　民　　國　　111 　年　　7 　　月　　5 　　日
                  刑事第四庭    審判長法  官  黃建榮
                                      法  官  李嘉興
                                      法  官  陳君杰　　
以上正本證明與原本無異。
如不服本裁定應於送達後5日內向本院提出抗告狀。
中　　華　　民　　國　　111 　年　　7 　　月　　5 　　日
　　　　　　　　　　　　　　　　　　　書記官　吳璧娟　　
附表：
編號  罪名 犯罪日期 宣告刑 最後事實審 判決日期 確定日期 備註 1  施用第二級毒品 109 年2月13日、109年4月30日18時40分回溯120小時內之某時（共2罪） 各處有期徒刑4月，如易科罰金，均以新臺幣1000元折算1日 臺灣高雄地方法院109年度簡字第2381號 109 年7月10日 109 年8月12日 編號1至2所示之罪，曾經定執行刑為有期徒刑7月 2  施用第二級毒品 109 年7月16日 有期徒刑5月，如易科罰金，以新臺幣1000元折算1日 臺灣高雄地方法院109年度簡字第3279號 109 年11月16日 109 年12月26日  3  販賣第二級毒品 109 年5月10日、11日（共2罪） 各處有期徒刑7年6月 臺灣高雄地方法院109年度訴字第639號 110 年4月22日 110 年6月1日 編號3至4所示之罪，曾經定執行刑為有期徒刑8年 4  販賣第二級毒品 109 年5月16日 有期徒刑 7年4月 同上 同上 同上  5  販賣第二級毒品 109 年3月27日、30日、4月9日、14日（共4罪） 各處有期徒刑7年4月 本院111年度上訴字第7號 111 年4月21日 111 年5月19日 編號5至7所示之罪，曾經定執行刑為有期徒刑8年2月 6  販賣第二級毒品 109 年4月12日 有期徒刑 7年3月 同上 同上 同上  7  販賣第二級毒品未遂 109 年4月22日 有期徒刑 3年10月 同上 同上 同上